【裁判字號】    95,非抗,24
【裁判日期】    951025
【裁判案由】    拍賣抵押物
【裁判全文】
臺灣高等法院臺南分院民事裁定  95年度非抗字第24號
抗  告  人  甲○○
相  對  人  乙○○
上列當事人間因拍賣抵押物事件，對於中華民國95年8月28日臺
灣臺南地方法院所為駁回再抗告裁定（95年度抗字第101號），
提起抗告，本院裁定如下：
    主  文
抗告駁回。
抗告程序費用新台幣壹仟元由抗告人負擔。
    理  由
一、本件相對人乙○○向臺灣臺南地方法院聲請拍賣抵押物事件
    ，經該院於民國（以下同）95年5月25日以95年度拍字第641
    號裁定駁回其聲請，相對人提起抗告後，並經原審法院於95
    年7月19日以95年度抗字第101號廢棄原審駁回相對人聲請之
    裁定，准許相對人拍賣抗告人甲○○所有如該裁定附表所示
    不動產之聲請，抗告人不服，提起再抗告，復經原審法院於
    95年8月28日以95年度抗字第101號裁定駁回其再抗告，抗告
    人不服提起本件抗告，合先敘明。
二、本件抗告意旨略以：抗告人早於95年8月16日，依臺灣臺南
    地方法院95年度移調字第44號確認抵押權不存在事件之調解
    筆錄，已塗銷相對人之抵押權登記在案，是相對人對抗告人
    所有七筆土地，已無抵押權存在，其聲請拍賣自無理由，為
    此提起本件抗告等語。
三、按「對於非訟事件抗告法院之裁定再為抗告，僅得以其適用
    法規顯有錯誤為理由，並經原法院之許可者為限。」「前項
    許可，以原裁定所涉及之法律見解具有原則上重要性者為限
    。」「民事訴訟法第436條之3第3項、第4項及第436條之6之
    規定，於第3項之抗告準用之。」非訟事件法第45條第3項、
    第4項、第5項分別定有明文。所謂適用法規顯有錯誤，係指
    裁判違背法規或現存判例解釋者，亦即抗告法院所為之裁定
    ，就其取捨證據所確定之事實適用法規所持法律上判斷顯有
    錯誤而言（最高法院71台再210號、57台上1091號判例意旨
    參照）；至抗告法院認定事實不當，或就當事人提出之證據
    漏未調查斟酌，僅生認定事實是否錯誤或調查證據是否妥適
    之問題，屬事實審法院職權認定之範疇，均與適用法規顯有
    錯誤有間（最高法院80台上1326號、63台上880號判例意旨
    參照）。又所謂原則上之重要性，係指該再抗告事件涉及之
    法律見解意義重大，而有加以闡釋之必要，非以其對該抗告
    人之勝敗有無決定性之影響為斷。倘提起再抗告，未具體指
    出有如何適用法規顯有錯誤之情形，以及上開裁定所涉及之
    法律見解具有原則上重要性，其再抗告顯非合法。
四、經查：
（一）本件聲請許可拍賣抵押物事件，業據相對人提出系爭土地
      之抵押權設定契約書原本、他項權利證明書原本、土地登
      記簿謄本及建物登記謄本為證，足使原審法院形式上審查
      相對人對於抗告人確有借款債權，且屆期未獲清償，系爭
      抵押權仍在存續期間等情，原審法院據以裁定廢棄第一審
      駁回相對人聲請之裁定，准許相對人拍賣抵押物之聲請，
      即無不當。抗告人則對該許可拍賣抵押物裁定提起再抗告
      ，並以：訟爭抵押債權不實、相對人已同意塗銷抵押權，
      及抗告人執有他項權利證明書等理由予以爭執。業經原審
      法院認為抗告人所述抗告理由，並未指摘原裁定有何適用
      法規顯有錯誤之處，亦非就涉及之法律見解具有原則上之
      重要性，僅係針對實體事實之有無及證據取捨予以爭執等
      語，於駁回其再抗告裁定理由中詳加指駁，並以其不合前
      開再抗告之法定要件，而不予許可，乃裁定駁回其再抗告
      ，經核並無不合。
（二）另本件抗告人對原審法院於民國95年8月28日所為駁回再
      抗告裁定提起抗告，主張早於95年8月16日依原審法院95
      年度移調字第44號調解筆錄，已塗銷相對人之抵押權登記
      在案云云，惟未提出任何證據以實其說，且縱其所言為真
      實，該抵押權登記既於原審95年7月19日裁定准予拍賣後
      始塗銷，對於已成立生效之裁定不生影響，惟若相對人嗣
      後聲請強制執行，抗告人於執行程序終結前，得提起債務
      人異議之訴以資對抗。是以，抗告人指摘原裁定不當，要
      無理由，應予駁回。
五、又「依法應由關係人負擔費用者，法院裁定命關係人負擔時
    ，應一併確定其數額」、「前項費用之負擔有相對人者，準
    用民事訴訟法有關訴訟費用之規定」，非訟事件法第24條第
    1項及同法第21條第2項分別定有明文。本件抗告業經本院諭
    知駁回，自應由敗訴之抗告人負擔程序費用，依上開規定，
    本院併應予以確定數額。茲抗告人提起本件抗告，除繳納抗
    告費新台幣1,000元外，未有其餘程序費用之支出。是以，
    本件抗告人應負擔之程序費用額確定為新台幣1,000元。
六、據上論結：本件抗告為無理由，爰依非訟事件法第46條、民
    事訴訟法第495條之1第1項、第449條第1項、第95條、第78
    條，裁定如主文。
中    華    民    國    95    年    10    月    25    日
                  民事第一庭  審判長  法  官  林金村
                                      法  官  林輝雄
                                      法  官  胡景彬
上為正本係照原本作成。
不得再抗告。
中    華    民    國    95    年    10    月    25    日
                                      書記官  陳昆陽
                                                 K


司法院資訊處製作；財團法人民間司法改革基金會備份。
